【裁判字號】    99,小上,75
【裁判日期】    990611
【裁判案由】    損害賠償
【裁判全文】
臺灣高雄地方法院民事裁定              99年度小上字第75號
上  訴  人  甲○○
被上訴人    乙○○
上列當事人間請求損害賠償事件，上訴人對於民國99年5 月6 日
本院高雄簡易庭99年度雄小字第437 號第一審判決提起上訴，本
院裁定如下：
    主    文
上訴駁回。
第二審訴訟費用新臺幣壹仟伍佰元由上訴人負擔。
    理    由
一、按對於小額程序第一審判決之上訴，非以其違背法令為理由
    ，不得為之；又上訴狀內應記載上訴理由，表明下列各款事
    項：(一)原判決所違背之法令及其具體內容、(二)依訴訟資料可
    認為原判決有違背法令之具體事實，民事訴訟法第436 條之
    24第2 項、第436 條之25分別定有明文。所謂判決違背法令
    ，乃指判決不適用法規或適用不當，為同法第468 條所明定
    ，此亦為小額事件之上訴程序所準用（民事訴訟法第436 條
    之32第2 項參照）。故對小額訴訟程序之第一審判決提起上
    訴時，其上訴狀或理由書應具體指摘原判決有何不適用法規
    或適用法規不當之情形，並揭示該法規之條項或其內容；若
    係成文法以外之法則，應揭示該法則之旨趣；倘為司法院解
    釋或最高法院之判例，則應揭示該判解之字號或其內容；如
    依民事訴訟法第469 條第1 款至第5 款所列情形為理由時，
    其上訴狀或理由書應揭示合於該條款之事實（最高法院71年
    台上字第314 號判例參照）。如其上訴狀未依此項方法表明
    理由，其上訴即不合法，應駁回其上訴，同法第436 條之32
    第2 項準用第444 條第1 項前段亦有明文。
二、上訴意旨略以：原審雖以「破碎機高空掉落，石綿瓦應有大
    範圍破裂或鐵條凹陷」及「繩索口徑不可能僅造成2 個小型
    缺口」等語作為主要判決理由，推認被上訴人及其所雇用工
    人並無破壞石綿瓦之舉，但實際上破碎機並非由高空掉落，
    且因破碎機握柄尾端尚有電纜連接牽絆，又或因滑落時有工
    人警覺阻擋、或有設置防護措施等諸多因素，足以抵銷大量
    動能；其次，原審所認定石綿瓦缺口僅係視覺缺口，而非該
    缺口之實際口徑，又現場工人採用以人力橫拉繩索之方式施
    工，具有潛在危險，必生事故本屬當然，故原審未及參酌此
    情即遽為上訴人不利之認定，認事用法顯有錯誤，而有判決
    不備理由與理由矛盾之違法。再者，證人葉炳坤倘若確未毀
    損上訴人之石綿瓦，大可推卻為被上訴人作證之邀請，然其
    仍自甘犧牲工作時間，依此足見其確有毀損石綿瓦之情要無
    疑義，至被上訴人身為屋主，自應依民法第191 條負損害賠
    償之責。況依台灣高雄地方法院檢察署檢察官不起訴處分書
    其中「告訴意旨」部分已由被上訴人不慎透漏本件係其所雇
    用工人毀損石綿瓦之情甚明，原判決就此項重大關鍵證據竟
    隻字未提，反另以自由心證做出相反判決，應有違法之虞，
    爰依法提起本件上訴，並聲明原判決廢棄，被上訴人應以同
    規格、新舊不拘之完好石綿瓦，更換上訴人住家之破裂石綿
    瓦，或以其他市售合格之PC遮陽版更換全部石綿瓦，或賠償
    上開施作費用等語。
三、經查：原審依據民法第277 條所定舉證責任分配原則，參酌
    兩造所提出卷附各項證據方法，進而認定上訴人所提證據尚
    不足以證明其所指石綿瓦破損之情事確係被上訴人及其雇用
    工人施工不慎所致，抑或被上訴人事後果有同意為上訴人更
    換破損石綿瓦之情，遂認上訴人依侵權行為之法律關係請求
    被上訴人修復石綿瓦或支付損害賠償金新台幣2 萬元等俱無
    理由，並於判決理由斟酌全辯論意旨暨相關事證後詳予論述
    。然細繹本件上訴人所執上訴理由無非仍係就被上訴人或其
    所雇用工人是否因施工不慎導致石綿瓦破損等原審取捨證據
    及認定事實之職權行使範圍，指摘其為不當，並就原審已論
    斷者，泛言未論斷或論斷矛盾、違法，除主要引用原審判決
    時之攻擊防禦方法作為上訴理由外，既未具體指明原判決有
    何不適用法規或適用法規不當，或有民事訴訟法第469 條第
    1 款至第5 款所稱當然違背法令之情事，及符合該條款要件
    之具體事實，亦未能提出原審判決理由是否違反現行法律規
    定或其他法則之明確依據，職是，本件上訴尚難認謂已合法
    表明上訴理由，揆諸前揭說明，依首揭說明，應認其上訴為
    不合法。
四、復按於小額訴訟之上訴程序，法院為訴訟費用之裁判時，應
    確定其費用額，民事訴訟法第436 條之19第1 項、第436 條
    之32第1 項定有明文。本件第二審裁判費用為新台幣1500元
    ，應由上訴人負擔，爰併為裁定如主文第2 項所示。
五、結論：本件上訴為不合法，依民事訴訟法第436 之32第1 項
    、第2 項、第436 條之19第1 項、第444 條第1 項前段、第
    95條、第78條，裁定如主文。
中    華    民    國    99    年    6     月    11    日
                  民事第六庭  審判長法官  楊國祥
                                    法官  李怡諄
                                    法官  陳明呈
正本係照原本作成。
本裁定不得抗告。
中    華    民    國    99    年    6     月    11    日
                                  書記官  黃靖媛

司法院資訊處製作；財團法人民間司法改革基金會備份。
